臺灣高等法院民事判決　八十七年度訴字第四六四號
　　　原　　　告　乙○○
　　　被　　　告　甲○○
右當事人間因原告提起刑事附帶民事訴訟，請求損害賠償事件，經本院刑事庭移送，
爰判決如左︰
    主    文
原告之訴暨假執行之聲請均駁回。
訴訟費用由原告負擔。
    事    實
甲、原告方面：
一、聲明：
  (一)被告應給付原告新台幣（下同）五十萬元，及自起訴狀繕本送達翌日起至清償日
    止，按年息百分之五計算之利息。
  (二)訴訟費用由被告負擔。
  (三)原告願提供擔保，請准宣告假執行。
二、陳述：
  (一)被告於民國八十六年一月二十三日上午十時三十分許，在台北縣三重市○○街六
    十七號三樓住處，因不滿家族企業所僱用之原告將電扇等物品堆放在三樓，並認
    為是家人唆使原告挑釁使其搬離該住處，竟基於傷害犯意，出手毆打原告，至原
    告受有右顴部瘀傷約長一公分寬一‧○六公分、左側顱頂瘀血長一公分寬○‧五
    公分、前頸多處擦破傷、兩側手臂多處擦破傷、左前臂後側瘀傷約長○‧五公分
    寬○‧五公分之傷害。因乙○○當時跌坐在地並遭受被告之毆打，原告乃出手抵
    擋並奮力掙扎，致被告所戴的手錶脫落，原告憤而將手錶摔往樓梯處而掉落在二
    樓（二樓亦是被告家人所居住處，事後被告已拾回該手錶），嗣被告明知是其主
    動先毆打原告，原告並無搶奪犯行，其竟因原告事後向警方報案提出傷害告訴，
    被告乃意圖使原告受刑事處分，於八十六年四月十七日，向台灣板橋地方法院檢
    察署，以書狀誣指：原告於八十六年一月二十三日，在前揭住所，叫嚷被告無資
    格戴該只手錶，並搶奪被告之手錶，而誣告原告涉刑法搶奪罪嫌，嗣經檢察官查
    明被告所述非實而將原告不起訴處分，惟被告不服而聲請再議，又經台灣高等法
    院檢察署檢察官駁回再議聲請而確定在案。
  (二)查被告因前揭事實而犯刑法第二百七十七條第一項之傷害罪部分，案經判處拘役
    五十八日確定（台灣板橋地方法院八十六年度易字第二九八五號及台灣高等法院
    八十六年上易字第四八九五號刑事判決），並於八十六年十一月二十八日易科罰
    金執行完畢。至被告另犯刑法第一百六十九條第一項之誣告罪部分，亦被判處有
    期徒刑四月（台灣高等法院九十年度上更(一)字第四四三號刑事判決），被告雖仍
    表不服，惟揆其所述無非略以該案證人李雪艷之前後供述不一為由，惟查被告所
    指李雪艷不利於伊之前後不一之證述一節，該刑事判決並未採為認定之依據，業
    據該判決於理由欄內詳論矣，被告上開仍執陳詞爭辯自無可採。從而，被告先動
    手傷害原告，犯罪後竟不思悔悟，除一再飾詞狡辯否認犯罪，且為冀免刑責，更
    巧言虛構原告犯搶奪罪，圖以刑事程序恫嚇原告撤回對其之傷害告訴，被告故意
    不法侵害原告之名譽彰彰明甚，致期間「乙○○收到地檢署傳票」、「乙○○請
    假到法院開庭」、「乙○○犯搶奪罪」等傳言不斷，加以被告甲○○惡意渲染，
    已嚴重傷害原告之名譽，貶損原告在鄰里、親友、同學間之評價，凡此對於當時
    年僅二十五歲尚知勤勉就讀夜校二專之原告而言，實為難以承受之打擊，痛苦不
    堪且情節重大。
  (三)按因故意，不法侵害他人之權利者，負損害賠償責任，故意以背於善良風俗之方
    法，加損害於他人者，亦同；又按不法侵害他人之名譽者，被害人雖非財產上之
    損害，亦得請求賠償相當之金額，民法第一百八十四條第一項及第一百九十五條
    第一項分別定有明文，爰審酌被告上開誣告情節情狀重大，惡行非輕，心態尤是
    卑劣可議，致原告名譽無端遭受貶損，情節重大，爰依民法第一百八十四條第一
    項、第一百九十五條第一項等規定，請求被告應賠償原告新台幣五十萬元之慰撫
    金，以為原告適當之慰藉並懲被告粗暴之惡行。
三、證據：提出畢業證書、員工職務證明書等影本各乙件、扣繳憑單影本二件為證。
乙、被告方面：
一、聲明：
  (一)原告之訴駁回。
  (二)訴訟費用由原告負擔。
二、陳述：
  (一)按「刑事訴訟法第五百零四條所謂應以刑事判決所認定之事實為據者，係指附帶
    民事訴訟之判決而言，如附帶民事訴訟經送於民事庭後，即為獨立民事訴訟，其
    裁判不受刑事判決認定事實之拘束。」「刑事判決所為事實之認定，於為獨立民
    事訴訟之裁判時本不受其拘束，原審斟酌全辯論意旨及調查證據之結果，依自由
    心證為與刑事判決相異之認定，不得謂為違法。」「檢察官不起訴處分，無拘束
    民事訴訟之效力，又刑事判決所為事實之認定，於獨立民事訴訟之裁判時，本不
    受其拘束，原審斟酌全辯論意旨及調查證據之結果，依自由心證，為與刑事判決
    相異之認定，不得謂為違法。」「刑事判決所為事實之認定，為獨立民事訴訟法
    之裁判時，不受其拘束。」最高法院四十八年台上字第七一三號、二十九年度台
    上字第一六四Ｏ號、四十一年度台上字第一三Ｏ七號及五十二年度台上字第三三
    三九號均著有判例。是以，民事法院自得斟酌全辯論意旨及調查證據之結果依自
    由心證，為獨立之認定。
  (二)原告以外人身分故意涉入被告家族紛爭，且樂此不疲，何來損害之有？
    １本案事實之經過應係：
      (1)原告係被告先父創立之台立鋼鐵股份有限公司之會計，台立公司之辦公室位
        於被告住家樓下，即台北縣三重市○○街六十七號二樓（三樓為被告居住）
        ，且各層間相通，並無獨立之出入口，被告下樓即須經過辦公室，原告上樓
        即會進入被告之住處。八十六年一月廿三日上午十時卅分許，被告欲出門時
        發現住處被堆放電風扇及椅子等物，而將其挪走，可能聲音很大，原告上樓
        查看，因雙方夙有嫌隙，隨即發生爭吵，原告還「衝上樓三次」（原告自承
        ；鈞院九十年五月卅日訊問筆錄第五頁），雙方繼而發生扭打，過程中被告
        戴於手腕上之勞力士金錶遭原告扯斷，丟擲於二樓紙箱內（按三樓與二樓直
        線距離約五．三公尺），後被告在二樓樓梯間之紙箱內找到，混亂之中雙方
        均掛彩，而被告之妻李莉則在旁勸架。
      (2)事實上，雙方會發生爭執扭打，並非意外之事：先父於八十四年六月十七日
        下午突因腦溢血昏迷，直到廿五日不治，從未清醒。先父生前重男輕女，且
        依台灣人習俗，財產不分給女兒；而母親則因父親偏心，反偏向女兒。先父
        過世後，被告突發覺先父之台立公司股份百分之九十五竟移轉於母親，原登
        記於被告名下之股份亦遭轉出，因時機蹊蹺，經被告多方查訪，始知係被告
        之姐妹等人趁先父昏迷時指示會計師陳和順過戶與母親，本不以為意，詎被
        告之姐妹陳李祈慧、李岳珊及李雪艷，竟以母親為傀儡，大肆裁員，只留下
        乙○○及高秀蘭兩名職員，甚至宣布工廠停工、處分掉台立公司之最重要資
        產即五股土地、廠房得款壹億壹仟萬，中飽私囊，將父親一生辛勞之成果毀
        於一旦。被告個性耿直，常與姐妹起爭執；又因母親偏坦姐妹，有時亦會與
        母親起衝突，而雙方之爭執，因涉及法律層面，最後只得對簿公堂。此家庭
        爭執，本與原告等外人無關，惟原告或係與純粹護主心切，或與李雪艷等人
        有何勾結或利益分配，竟強出頭，捲入別人的家族紛爭，時以言語奚落諷剌
        被告夫妻，被告不堪其辱，輒起爭執，積怨日深，終至爆發本件衝突。
    ２原告指稱被告巧言虛構原告犯搶奪罪，期間「乙○○收到地檢署傳票」、「乙
      ○○請假到法院開庭」、「乙○○犯搶奪罪」等傳言不斷，致原告在鄰里、親
      友、同學間之評價貶損；被告於原告在公司午休之際，遽然關上公司大門驚嚇
      原告；被告夫妻當面恫嚇不放過原告，造成原告難以承受之打擊，痛苦不堪云
      云，更顯無稽：
      (1)被告家族間之訴訟，係由原告挑起，原告不僅自任當事人並於他案出庭作證
        外，亦曾「不傳自到」，顯見渠涉入之深，樂此不疲。
      (2)原告擅長以其瘦弱之體形與被告對比，博取他人之同情，惟由原告於刑事案
        件中自承：「：：我上去時，被告有把我推下來二次，後來我又衝上去：：
        」、「不久我聽到樓上丟下東西的聲音，我跑到三樓在樓梯間遇到被告，被
        告推我，我還是衝到三樓：：」，在該日爭執中，原告連衝上樓三次，縱被
        告為男性，體形又較渠壯碩，但原告毫不畏懼，繼而又與被告扭打，致被告
        亦受有傷害，手腕上之勞力士金錶亦遭原告扯斷丟入二樓紙箱內，原告之慓
        悍無人敢攖其鋒，渠稱受有精神上之傷害云云，何人能信！
      (3)原告自承自七十七年迄今仍任職於台立公司，而台立公司一直設籍於被告住
        家樓下即「台北縣三重市○○街六十七號二樓」（該棟為透天三樓，各層之
        間相通並無獨立之出入口），直至八十八年底或八十九年初台立公司搬離該
        址為止，原告仍照常至「台北縣三重市○○街六十七號二樓」台立公司辦公
        室上班，雙方仍時常照面，若原告確受有如渠所稱之傷害，使渠身心受創嚴
        重，則依一般經驗法則，原告早應辭職另謀他就，怎可能還在同一地點照常
        工作兩年？原告自稱受有精神上之傷害，豈非無疑！
  (三)被告係有合理懷疑始提出原告涉嫌搶奪及傷害之告訴，無誣告之意圖及犯行：
    １案關誣告案件，因被告不服該刑事判決，提起上訴，現正由最高法院審理中。
    ２復由上開刑事判決內容觀之：
      (1)就被告指訴乙○○搶奪部分，原審採信李雪艷之證詞，認定渠稱未看到原告
        有拉扯被告戴於手腕上之勞力士金錶，而為被告不利之認定，惟就李雪艷是
        否從頭至尾均在旁觀看及其所在位置是否得窺全場並未置論，被告已對此刑
        事判決提起第三審上訴。
      (2)就被告指訴原告傷害部份，該刑事判決則以被告亦受有傷害及原告亦自承
        ：：我是掙扎時拉斷他的錶帶，他下唇可能是我要站起來時撞傷他的下巴：
        ：。是在當混亂之情況下，被告實難認定原告究係基於自然之防衛行為或係
        出於故意之傷害所為，是被告依其確有受傷事實之認知，具狀指陳並對本案
        原告提出告訴，並非全屬無據。
      (3)由上所述，被告確係因手錶遭扯斷掉落至二樓及受有傷害之事實，合理懷疑
        原告有搶奪及傷害之犯行而提出告訴，主觀上根本無誣告之意圖及犯行，且
        誣告案件未確定。
  (四)原告對渠自稱所受之損害，從未為任何舉證，顯渠係無任何傷害故無法舉證：
    １再按「以侵權行為為原因，請求回復原狀或賠償損害者，應就其權利被侵害之
      事實負立證之責。」最高法院十九年上字第三八號著有判例。此為原告應負之
      舉證責任。
    ２揆諸原告之所有書狀，僅僅指稱被告夫妻恫嚇渠及渠擔心害怕云云，卻從未舉
      證以實其說，意圖營造被告欺負弱小之假象，惟若原告果有渠自稱之羸弱，又
      怎敢「衝上樓三次」且「與被告扭打」？又怎可能在被告會隨時進出渠辦公處
      所之情況下，仍安然自在地在該處工作？並且多次陪同被告之姐妹至法院應訊
      ？顯見原告根本未曾受有損害。
  (五)被告因原告提出民、刑事訴訟，必須常至法院開庭，無法擔任一般定時、收入較
    高之工作，只能以類似打零工之方式負擔家計：
    １按「名譽被侵害者，關於非財產上之損害，加害人雖亦負賠償責任，但以相當
      之金額為限，民法第一九五條第一項定有明文，所謂相當，自應以實際加害情
      形與其名譽影響是否重大，及被害者之身分地位與加害人經濟狀況等關係定之
      。」最高法院四十七年台上字第一二二一號著有判例。
    ２本件原告並未受有任何損害，業如前述。惟退萬步言，若　鈞院仍認定被告有
      加害之行為，則依前開判例，應斟酌原告之受害程度、身分地位及被告之經濟
      狀況。查被告因原告提出之民、刑事訴訟，必須常至法院應訊，而沒有一個老
      闆知道員工有官司纏身且須常請假至法院應訊時卻仍願僱用該員工，因此被告
      只能以類似打零工的方式在百歐公司擔任市調員的工作，日薪八百元，設若被
      告每天均有工作，每月薪資亦不過二萬四千元，兼且被告有病弱無法工作之妻
      子及稚兒需扶養，一家生計均由被告負擔，更遑論市場調查員之工作並非每天
      都有（因此才以日計酬）。而原告自承自七十七年迄今仍任職於台立公司，年
      資已十四、五年，薪資應遠較被告為高；又被告並無恆產，僅只一部中古機車
      代步，棲身處所並非被告所有，五十萬元對被告簡直是天文數字，請　鈞院衡
      酌。
三、證據：提出本院刑事庭九十年度上更(一)字第四四三號誣告案件九十年五月卅日訊
    問筆錄第五頁、第八頁、台灣板橋地方法院檢察署八十七年度偵字第一四Ｏ一九
    號案件第一四三頁反面、台灣板橋地方法院檢察署八十六年度易字第一一三四二
    號案件八十六年五月卅日點名單、台灣板橋地方法院八十七年度易字第六Ｏ四號
    八十七年二月十七日證人結文、台灣板橋地方法院檢察署八十六年度偵字第一一
    三四二、一一三四三號不起訴處書、板院八十七年訴字第四一三九號案卷八十七
    年六月二日訊問筆錄、驗傷診斷書、勞力士錶錶帶被扯斷之照片、台灣板橋地方
    法院檢察署八十六年度偵字第八九二六號案卷八十六年五月二日訊問筆錄、本院
    九十年度上更(一)字第四四三號刑事判決、在職證明書等件影本各乙紙為證。
丙、本院依職權調閱本院八十七年度上訴字第四一三九號刑事案全卷。
    理    由
一、原告起訴主張：被告於八十六年一月二十三日上午十時三十分許，在台北縣三重
    市○○街六十七號三樓住處，因不滿家族企業所僱用之原告將電扇等物品堆放在
    三樓，並認為是家人唆使原告挑釁使其搬離該住處，竟基於傷害犯意，出手毆打
    原告，致原告多處受傷。因乙○○當時跌坐在地並遭受被告之毆打，原告乃出手
    抵擋並奮力掙扎，致被告所戴的手錶脫落，原告憤而將手錶摔往樓梯處而掉落在
    二樓（二樓亦是被告家人所居住處，事後被告已拾回該手錶）。嗣因原告事後向
    警方報案提出傷害告訴，被告明知原告並無搶奪犯行，乃意圖使原告受刑事處分
    ，於八十六年四月十七日，向台灣板橋地方法院檢察署，以書狀誣指：原告於八
    十六年一月二十三日，在前揭住所，叫嚷被告無資格戴該只手錶，並搶奪被告之
    手錶，而誣告原告涉刑法搶奪罪嫌，嗣經檢察官查明被告所述非實而將原告不起
    訴處分確定。被告因前揭誣告犯行，業被判處有期徒刑四月，其誣告犯行已嚴重
    傷害原告之名譽，貶損原告在鄰里、親友、同學間之評價，爰依民法第一百八十
    四條第一項及第一百九十五條第一項之規定，請求被告應賠償原告新台幣五十萬
    元之慰撫金等語。
二、被告則以：八十六年一月廿三日上午十時卅分許，被告欲出門時發現住處被堆放
    電風扇及椅子等物，而將其挪走，可能聲音很大，原告上樓查看，因雙方夙有嫌
    隙，隨即發生爭吵，雙方繼而發生扭打，過程中被告戴於手腕上之勞力士金錶遭
    原告扯斷，丟擲於二樓紙箱內（按三樓與二樓直線距離約五．三公尺），後被告
    在二樓樓梯間之紙箱內找到，混亂之中雙方均掛彩。被告確係因手錶遭扯斷掉落
    至二樓及受有傷害之事實，合理懷疑原告有搶奪及傷害之犯行而提出告訴，主觀
    上根本無誣告之意圖及犯行，且該刑事誣告案件尚未確定。又原告指稱被告巧言
    虛構原告犯搶奪罪，期間不利被告之傳言不斷，致原告在鄰里、親友、同學間之
    評價貶損，及被告遽然關上公司大門驚嚇原告、被告夫妻當面恫嚇原告，造成原
    告痛苦不堪云云，均屬無稽等語，資為抗辯。
三、按「刑事判決所為事實之認定，於為獨立民事訴訟之裁判時本不受其拘束，原審
    斟酌全辯論意旨及調查證據之結果，依自由心證為與刑事判決相異之認定，不得
    謂為違法。」，又「刑事訴訟法第五百零四條（舊）所謂，應以刑事判決所認定
    之事實為據者，係指附帶民事訴訟之判決而言，如附帶民事訴訟經移送於民事庭
    後，即為獨立民事訴訟，其裁判不受刑事判決認定事實之拘束。」又「檢察官不
    起訴處分，無拘束民事訴訟之效力，又刑事判決所為事實之認定，於獨立民事訴
    訟之裁判時，本不受其拘束，原審斟酌全辯論意旨及調查證據之結果，依自由心
    證，為與刑事判決相異之認定，不得謂為違法。」最高法院二十九年度上字第一
    六四０號、四十八年度台上字第七一三號、四十一年度台上字第一三０七號分別
    著有判例可資參照。查本件原告主張其遭被告誣告涉有搶奪罪嫌，被告因而為刑
    事庭以刑法第一百六十九條第一項之誣告罪名，判處有期徒刑四月，固據原告提
    出本院九十年度上更(一)字第四四三號刑事判決書為證，惟該刑事判決尚未確定（
    此為二造所不爭執，且經本院調取該刑事案全卷資料，核閱屬實），被告亦否認
    有誣告之犯行存在，則依前開判例意旨，民事法院自不受上開刑事判決認定事實
    之拘束，本院自應審酌全辯論意旨及調查證據之結果，獨立認定之。
四、復按「誣告罪之成立以意圖他人受刑事處分或懲戒處分，而為虛偽之告訴告發報
    告者為要件。所謂虛偽係指明知無此事實故意捏造而言，若告訴人誤認有此事實
    或以為有此嫌疑，自不得指為虛偽，即難科以本罪。」，又「誣告罪之成立，以
    告訴人所訴被訴人之事實必須完全出於虛構為要件，若有出於誤會或懹疑有此事
    實而為申告，以致不能證明其所訴之事實為真實，縱被訴人不負刑責，而告訴人
    本缺乏誣告之故意，亦難成立誣告罪名。」又「誣告罪之成立，以意圖他人受刑
    事處分虛構事實而向該管公務員申告為其要件，故其所訴事實，雖不能證明係屬
    實在，而在積極方面尚無證據證明其確係故意虛構者，仍不能遽以誣告罪論處。
    」（最高法院四十年度台上字第八八號、四十四年度台上字第八九二號、四十六
    年度台上字第九二七號判例參照）。
五、查本件原告主張被告有侵權行為之事實，係指被告向地檢署檢察官提出告訴，誣
    旨原告搶奪被告之手錶云云。惟依被告於八十六年四月十七日向台灣板橋地方法
    院檢察署提出之告訴狀係記載「：：：民國八十六年一月二十三日上午十點三十
    分左右，告訴人甲○○從台北的中央市場回到住家三重市○○街六七號三樓，看
    到整理好，在使用的房間被放置了數十張紅色塑膠椅子及三台大小的電風扇：：
    ：本想將它移放置在樓梯間，在第二次搬運時，前次放的塑膠椅子滑下到二樓的
    門邊（這門平常是緊關著）乙○○就打開門往三樓衝上，時值告訴人雙手搬著塑
    膠椅子站在三樓梯口，乙○○不管告訴人站在梯中抓著椅子擋在前面，從二樓往
    三樓衝，告訴人自衛反應，阻止林女衝上，乙○○又馬上伸出右手捉住我胸前衣
    襟（還給拉破）往樓下拉並叫嚷「沒見笑搬搬走，厝不是你的」但告訴人因顧慮
    到樓梯的危險而將椅子放開，立刻爬回三樓（告訴人全家住在三樓）。不料乙○
    ○不肯罷手隨後又跑上來三樓推我，並搶奪先父遺留給我的手錶，叫著「沒見笑
    ，你沒有資格載，拿給別人戴，這不是（你的）」就用手強拉住錶帶，因為是金
    屬錶帶一時也沒法拉斷，進而用雙手強拉手錶，但錶帶還是如故，所以乙○○就
    蹲下來用力扯，為了防止手錶被奪同時左手也被拉痛，不得不半蹲在乙○○背後
    ，右手繞過背後，按住已鬆脫的手錶，同時上唇也被乙○○後腦頂撞流血，再過
    一會兒手錶就被扯斷，同時右手在保護手錶時也被扯斷的錶帶，割傷多處，就想
    奪回手錶，同時乙○○就將手錶從三樓往二樓（乙○○的工作處）丟下，告訴人
    急速跑下（怕他們有人接走）撿起那扯斷的手錶。然後就爬回三樓，拿衛生紙包
    傷：：：被告乙○○，一再利用惡語挑釁，意圖逼迫告訴人全家搬離祖厝，又強
    奪告訴人之手錶：：：懇請鈞署明鑑，庶免恐懼煩憂中，至為感禱」等語，此有
    告訴狀在卷足稽（見台灣板橋地方法院檢察署八十六年度偵字第八九二六號卷第
    一頁至第五頁）。是足見被告於該告訴狀中所述之主要事實係指摘原告強拉其手
    錶，致錶帶被扯斷，原告並將該手錶自三樓丟往二樓原告之工作處，被告因而認
    為原告「強奪」其手錶，而狀請檢察署明鑑。查被告於告訴狀中既已明白承認事
    發後已從二樓找回手錶，而「只是」請求檢察官明鑑原告有「強奪」手錶之行為
    ，並無故意隱瞞該手錶業已拾回之事實，亦非指訴原告係「意圖不法所有」而「
    搶奪」其手錶，是被告所稱之「強奪」，似僅為一般用語，意指原告強拉其手錶
    ，並強將手錶丟至二樓之行為。就此事實，原告於辯論意旨狀中亦自認：「被告
    於民國八十六年一月二十三日上午十時三十分許，在台北縣三重市○○街六十七
    號三樓住處，因不滿家族企業所僱用之原告將電扇等物品堆放在三樓，並認為是
    家人唆使原告挑釁使其搬離該住處，竟基於傷害犯意，出手毆打原告，至原告受
    有右顴部瘀傷約長一公分寬一‧○六公分、左側顱頂瘀血長一公分寬○‧五公分
    、前頸多處擦破傷、兩側手臂多處擦破傷、左前臂後側瘀傷約長○‧五公分寬○
    ‧五公分之傷害。因乙○○當時跌坐在地並遭受被告之毆打，原告乃出手抵擋並
    奮力掙扎，致被告所戴的手錶脫落，原告憤而將手錶摔往樓梯處而掉落在二樓」
    等語，雖雙方對於拉扯、爭執之細節過程陳述略有差異，惟對於「手錶為原告拉
    扯脫落」、「原告將手錶摔往二樓」之基本重要事實，則陳述並無軒輊，由此可
    見，被告所「告訴」之事實，並非完全出於虛構。又被告復辯稱系爭手錶係因原
    告之拉扯脫落而為原告摔往二樓紙箱內，事後被告始在二樓紙箱內找回該手錶，
    此並為原告所不爭執，足見該手錶確曾一度脫離被告之占有，苟被告事後未自紙
    箱中找回該手錶，則原告究竟有無意願將該手錶尋回並交還予被告？亦屬不明，
    故被告辯稱其係因合理懷疑始提出告訴，亦非全然無由。故依最高法院上揭判例
    意旨，本件即難認被告確有誣告之侵權行為。
六、是綜上所述，本件原告主張被告有誣告、侵權行為，為不可採，其依民法第一百
    八十四條第一項及第一百九十五條第一項規定，請求被告賠償五十萬元之慰撫金
    ，依法無據，應予駁回。原告之訴既經駁回，則其假執行之聲請，亦失所附麗，
    應併予駁回。
七、至兩造其餘之攻擊防禦方法及未經援用之證據，經本院斟酌後，認為均不足以影
    響本判決之結果，自無逐一詳予論駁之必要，併此敘明。
八、據上論結，本件原告之訴為無理由，依民事訴訟法第四百六十三條、第七十八條
    ，判決如主文。
中　　　華　　　民　　　國　　九十一　　年　　　二　　　月　　 十九 　　日
                              民事第十一庭
                            　　　　審判長法　官　吳　景　源
                            　　　　　　　法　官　連　正　義
                            　　　　　　　法　官　陳　金　圍
右正本證明與原本無異。
不得上訴。
中　　　華　　　民　　　國　　九十一　　年　　　二　　　月　　 十九 　　日
　　　　　　　　　　　　　　　　　　      書記官　章　大　富
